【裁判字號】    95,交聲,1897
【裁判日期】    970225
【裁判案由】    交管條例聲異
【裁判全文】
臺灣板橋地方法院交通事件裁定        95年度交聲字第1897號
原處分機關  交通部公路總局臺北區監理所蘆洲監理站
異  議  人
即受處分人  乙○○
上列異議人即受處分人因違反道路交通管理處罰條例案件，不服
原處分機關於中華民國95年11月29日所為之裁決處分（裁決書案
號：北監蘆字第裁46-1AB319595號），聲明異議，本院裁定如下
：
    主  文
異議駁回。
    理  由
一、聲明異議意旨略以：異議人即受處分人乙○○所有之車牌號
    碼EGA-605 號輕型機車，於民國95年10月2 日上午10時37分
    許，因停放於臺北市○○路7 號之3 附近之路邊，經臺北市
    停車管理處（下稱原舉發機關）交通助理員拍照採證後，以
    異議人在設有禁止停車標誌之處所停車為由，逕行掣單舉發
    ；惟異議人固將機車停放於上開地點，然本件原舉發機關所
    拍攝之採證照片中，並無禁止停車之標誌，且該處附近所設
    置「廣場禁止停車」之標誌牌，距離異議人停車之地點甚遠
    ，該標誌牌上箭頭指示之方向，亦非異議人停車地點之同側
    ，異議人實無法辨識該停車地點是否為禁止停車之處所，自
    不應受罰，原舉發機關竟予舉發，實有未洽；經異議人申訴
    後，原處分機關仍以異議人違規事證明確，而予裁罰之處分
    ，爰依法聲明異議云云。
二、按在設有禁止停車標誌之處所，不得停車，道路交通安全規
    則第112 條第1 項第4 款定有明文。次按汽車駕駛人在設有
    禁止停車標誌之處所停車者，處新臺幣（下同）600 元以上
    1,200 元以下罰鍰，道路交通管理處罰條例第56條第1 項第
    4 款亦有明文。
三、經查，本件異議人即受處分人乙○○所有之車牌號碼EGA-60
    5 號輕型機車，因於95年10月2 日上午10時37分許，停放於
    設有禁止停車標誌之臺北市○○路7 之3 號附近路邊（該處
    為「後火車站懷舊廣場」週邊外圍之路面，屬該廣場之一部
    ），經原舉發機關交通助理員拍照採證後，逕行掣單舉發等
    事實，有原舉發機關所掣發之北市交停字第1AB319595 號舉
    發違反道路交通管理事件通知單1 紙、採證照片1 幀等附卷
    可稽，並經證人即現場拍攝異議人本件違規停車照片之原舉
    發機關交通助理員甲○○於本院審理時到庭結證明確（詳下
    述）。異議人對於其確將機車停放於上開地點之事實並無爭
    執，其雖辯稱：本件原舉發機關所拍攝之採證照片中，並無
    禁止停車之標誌，且該處附近所設置「廣場禁止停車」之標
    誌牌，距離伊停車之地點甚遠，該標誌牌上箭頭指示之方向
    ，亦非伊停車地點之同側，伊實無法辨識該停車地點是否為
    禁止停車之處所云云；惟查，證人甲○○於本院審理時，到
    庭結證略稱：本件異議人停放機車之地點，係「後火車站懷
    舊廣場」週邊之路面，該廣場入口處（臨鄭州路）已設有「
    廣場禁止停車」之標誌，其範圍包含廣場及週邊路面，且該
    廣場週邊路面原亦另設有禁止停車之標誌，僅因本件異議人
    停車地點前方所設之禁止停車標誌已遭民眾自行破壞、移除
    等語（見本院95年12月25日訊問筆錄第1 至第2 頁），復參
    諸卷附證人甲○○所提出之前述廣場入口處所設立「廣場禁
    止停車」標誌照片1 幀、證人甲○○當庭繪製之現場相對位
    置圖1 紙等事證資料，足認本件異議人停放機車之地點，確
    屬前述「廣場禁止停車」標誌規範效力所及之禁止停車處所
    無疑；至原舉發機關所拍攝之異議人違規停車採證照片，雖
    因受限於角度、取景範圍等因素，而未能將該「廣場禁止停
    車」標誌一併攝入，然此對於本件異議人停車地點確為禁止
    停車處所之認定，尚不生何等之影響，其理至明。又前述「
    廣場禁止停車」標誌，既已明白揭示該廣場及廣場週邊路面
    均屬禁止停車處所之意旨，並賦予法規範之效力，則任何具
    有認知能力之駕駛人自均應同受其拘束，並負有注意之義務
    ，不得以未及注意該禁止停車標誌而解免其違規停車之責，
    否則，該標誌之規範效力將因個別駕駛人之主觀認知而發生
    歧異，難以維持法規範之秩序，亦與規範之目的相違，其不
    合理之處甚屬顯然。從而，異議人辯稱本件採證照片上並無
    禁止停車之標誌，及其停車時無從辨識該地點是否為禁止停
    車之處所云云，均非得執以免罰之依據，其所辯自無足採。
四、綜上所述，本件異議人於前揭時、地，在設有禁止停車標誌
    處所停車之違規行為，事證明確；原處分機關以異議人違反
    道路交通管理處罰條例第56條第1 項第4 款規定，裁處罰鍰
    600 元，核無不當；本件異議人之異議為無理由，應予駁回
    。
據上論斷，應依道路交通案件處理辦法第19條規定，裁定如主文
。
中    華    民    國    97    年    2     月    25    日
                  交通法庭    法  官  劉景宜
以上正本證明與原本無異。
如不服本裁定，得自收受送達之日起5 日內向本院提出抗告狀。
                              書記官  謝秀青
中    華    民    國    97    年    2     月    27    日


司法院資訊處製作；財團法人民間司法改革基金會備份。
